臺灣板橋地方法院刑事判決　　　　　　　 94年度易字第525號
公　訴　人　臺灣板橋地方法院檢察署檢察官
被　　　告　己○○
　　　　　　丁○○
上列被告等因竊盜案件，經檢察官提起公訴（九十四年度偵字第
五六二八號、第五七六四號），暨移送併辦（九十四年度偵字第
六二四七號），本院判決如下：
    主  文
己○○連續攜帶兇器竊盜，處有期徒刑捌月。拔釘器壹支沒收。
丁○○共同竊盜，處拘役肆拾日，如易科罰金，以佰元折算壹
日。
    事  實
一、己○○前曾於民國八十五年間因違反麻醉藥品管理條例案件
    ，經本院判處有期徒刑四月，如易科罰金以三百元折算一日
    確定，於八十六年一月六日執行完畢；復於八十八年間因傷
    害案件，經本院判處拘役五十日，如易科罰金以三百元折算
    一日，於八十九年三月二十八日執行完畢（在本案尚不構成
    累犯），詎猶不知悛悔，基於意圖為自己不法所有之概括犯
    意，先於九十三年八月間某日，在其父庚○○位於臺北縣三
    峽鎮○○路二二二巷五號之房屋內，趁其父搬遷他處居住之
    際，以其所有客觀上足以傷害人之身體具有危險性可供兇器
    使用之拔釘器一支，竊取其父所有裝置在上開房屋內一、二
    樓之鋁門窗、樓梯間之不銹鋼扶手及二樓之不銹鋼鐵窗，得
    手後將上開物品變賣供己花用。復承同前竊盜之概括犯意，
    於九十四年二月二十二日上午十一時許，在臺北縣三峽鎮○○街十四號戊○○住處前，以自備之手推車，竊取戊○○置
　　放於屋前之空壓機一部，得手後，將之載運至洪能得在臺北
　  縣樹林市○○路○段九四號經營之資源回收廠，變賣予不知
    情之洪能得，共計得款新臺幣（下同）三千二百四十元，供
    己花用殆盡，嗣經警在洪能得所經營之資源回收廠倉庫內，
　　起獲上開空壓機一部，始循線查獲上情。再承同前竊盜之概
　  括犯意，與丁○○基於共同意圖為自己不法所有之犯意聯絡
    ，於九十四年四月五日上午九時三十分許，由丁○○騎乘機
    車搭載己○○，前往臺北縣三峽鎮○○路十四之四號丙○○
    所有貨櫃屋前，共同竊取該貨櫃屋之鋁門一個，得手後置放
　　在丁○○機車腳踏處駛離現場，適為路人乙○○察覺有異報
　  警處理，而為警在臺北縣三峽鎮○○路與中園街口處查獲丁○○騎乘機車後載己○○，並於機車腳踏處扣得前開鋁門一
    個。
二、案經被害人戊○○及丙○○訴由臺北縣政府警察局三峽分局
    報告臺灣板橋地方法院檢察署檢察官偵查起訴，暨己○○之
    父庚○○訴由臺北縣政府警察局三峽分局報告臺灣板橋地方
    法院檢察署檢察官移送併辦。
    理  由
一、訊據被告己○○在本院審理時對於在前揭時地先後所為三次
    竊盜犯行均坦承不諱，惟辯稱：上開貨櫃屋的鋁門係伊一個
    人竊取的，丁○○僅係伊得手後至現場載伊離開而已云云；
    另被告丁○○在本院審理時則矢口否認有何竊盜犯行，辯稱
    ：伊不知道鋁門是己○○偷來的，伊只是過去載他而已云云
    。經查：
  (一)被告己○○前揭先後所為竊取其父庚○○裝置在上開房屋內
    一、二樓之鋁門窗、樓梯間之不銹鋼扶手及二樓之不銹鋼鐵
    窗，及竊取被害人戊○○之空壓機一部之竊盜犯行，業據證
    人庚○○在警詢時及偵查中證述在卷，並經證人戊○○、洪
    能得分別在警詢時證述綦詳，而被告己○○在本院審判程序
    同意以證人戊○○、洪能得之證言作為證據，且本院審酌上
    開證人上開證述作成時之情況，並無證據證明力過低或違法
    取得等情形，堪認以上開證人在上開警詢中之證述為被告己○○本案犯行之證據為適當。此外，復有現場照片七幀、建
    物登記公物用謄本一紙、扣押筆錄一份、贓物認領保管單一
    紙、被告己○○簽名之計價單一紙附卷可資佐證，是堪認被
    告己○○該部分自白與事實相符。從而，事證明確，被告己○○上開二次竊盜犯行均堪予認定，應予依法論科。
  (二)又被告己○○雖否認係與丁○○共同竊取鋁門一個，而被告
    丁○○亦否認上開竊盜犯行，而以前開情詞置辯。惟查，前
    揭事實，業據被告己○○在警詢時供述甚詳，其供稱：是由
    丁○○騎乘機車乘載伊前往行竊現場後，由伊下手偷竊，丁○○騎乘機車在現場等待，我們至現場竊取鋁門時，鋁門就
    已經遭拆下等語，經核與被告丁○○在警詢時供稱：是由伊
    騎乘機車乘載己○○前往行竊現場，由己○○下手偷竊，伊
    騎乘機車在現場等待，我們至現場竊取鋁門時，鋁門就已經
    遭拆下放置在現場地上等語互核相符，嗣被告丁○○在偵查
    中亦供稱：伊是騎機車載己○○去現場，是己○○打電話叫
    伊去他住處載他去現瑒等語，而按諸經驗法則，案發時之供
    述較少權衡利害得失或受他人干預，比之事後翻異之詞，自
    較可信，況被告丁○○在本院審理時亦不否認警詢筆錄係依
    據其回答所記載，且並無證據顯示渠二人在警詢時之自白，
    係警方以強暴、脅迫、利誘、詐欺、違法羈押或其他不正之
    方法取得，況被告二人在偵查中經檢察官訊問時就前開竊盜
    犯行亦坦承犯行，足認被告二人在警詢時及偵查中之自白均
    係出於自由意志所為，則被告丁○○嗣後在本院審理時翻異
    前詞，顯難遽予採信。又被告己○○在本院審理時雖以證人
    身分具結證述，惟其先係證稱：伊從草叢裡竊取鋁門一個後
    ，就打電話給丁○○，叫他過來載伊，丁○○是從蘆洲過來
    的，伊不知道等了多久，丁○○至現場後，伊叫丁○○把車
    停在下坡處，伊從鋁門放置處將鋁門搬至丁○○車上，丁○○到現場後，伊沒有跟他說什麼，他有問伊為何要載鋁門，
    伊說鋁門是伊的云云，後又證稱：伊是請丁○○載伊至現場
    沒有錯，他載伊到附近後，伊下車去搬，叫他在坡道下面的
    空地等，確實是伊叫丁○○過來載伊去現場云云，其先後證
    述不一，顯係為迴護被告丁○○，不足採信，自應以被告己○○先前在警詢時之供述為可採。再參以被告丁○○在本院
    審理時供稱：己○○有跟伊說要載鋁門去變賣，且其拿鋁門
    的地方和伊停車的地方並沒有障礙物擋住視野等語，而按共
    同正犯之意思聯絡，不限於事前有所協議，其於行為當時，
    基於相互之認識，以共同犯罪之意思參與者，亦無礙於共同
　　正犯之成立，最高法院七十三年度台上字第一八八六號判例
　  意旨可資參照，查被告丁○○既與被告己○○共同前往行竊
    現場，且以其停車位置，亦可觀看到被告己○○之行竊經過
    ，則被告己○○自貨櫃屋旁搬下一個鋁門至被告丁○○之車
    上，被告丁○○就該鋁門係由被告己○○下手行竊，依一般
    經驗法則，當無不知之理，其猶與被告己○○共同將所竊得
    之上開鋁門載離現場，是被告丁○○與己○○就前開竊盜犯
    行，顯有犯意聯絡及行為分擔，均屬共同正犯甚明，是被告
    二人前開辯解，顯係事後避就卸責之詞，委不足採。至證人
    乙○○在警詢時雖證稱發現被告二人正在竊取貨櫃屋鋁門，
    惟被告己○○、丁○○均供稱僅有在將鋁門以機車載下山時
    ，始遇到乙○○開車經過等語，是證人乙○○是否確實有看
    見行竊經過，顯非無疑，況依刑事訴訟法第一百五十九條第
    一項之規定，被告以外之人於審判外之言詞，除法律有規定
    者外，不得作為證據，是證人乙○○在警詢時之證述自不具
    有證據能力。又公訴人雖仍聲請傳訊證人乙○○，然按諸被
    告二人供述之經過，本院認本案事實已臻明瞭，無再為調查
    之必要，故未予傳喚調查，附此敘明。從而，本件事證明確
    ，其二人該部分竊盜犯行亦堪予認定，應予依法論科。
二、查被告己○○於前揭時地在其父庚○○上開住處，用以行竊
    所用之拔釘器一支，雖未扣案，惟依據被告己○○在本院審
    理時當庭所繪製該支拔釘器之型式，一般均係屬金屬材質，
    質地堅硬，在客觀上足以傷害人之生命、身體，故自堪認定
    可供作兇器之用。被告己○○持上開拔釘器，竊取其父庚○○裝置在上開房屋內一、二樓之鋁門窗、樓梯間之不銹鋼扶
    手及二樓之不銹鋼鐵窗，核係犯刑法第三百二十一條第一項
    第三款之攜帶兇器竊盜罪；又被告己○○在前揭時地竊取被
    害人戊○○之空壓機一部，核係犯刑法第三百二十條第一項
    之普通竊盜罪；再被告己○○、丁○○竊取被害人丙○○之
    鋁門一個，核均係犯刑法第三百二十條第一項之普通竊盜罪
    。而被告己○○、丁○○間就前開竊取被害人丙○○之鋁門
    之竊盜犯行，有犯意聯絡及行為分擔，均為共同正犯。復查
    ，被告己○○先後三次竊盜犯行，時間緊接、方法相同，觸
    犯構成要件相同之罪名，顯係基於概括犯意為之，應依連續
    犯規定論以情節較重之攜帶兇器竊盜罪一罪，並加重其刑。
    末查，公訴人雖僅對被告己○○所為竊取空壓機一部及鋁門
    一個之竊盜犯行予以起訴，然檢察官就犯罪事實之一部起訴
    者，其效力及於全部，法院自應就屬於連續犯裁判上一罪之
    竊取其父庚○○所有之鋁門窗、不銹鋼扶手、不銹鋼鐵窗之
    竊盜犯行（臺灣板橋地方法院檢察署檢察官移送併辦之九十
    四年度偵字第六二四七號），一併加以裁判，併予敘明。爰
    審酌被告己○○素行不佳，先後有三次竊盜犯行，惡性匪淺
    ，而被告丁○○否認犯行，顯不知悔悟，並斟酌渠等之犯罪
    動機、目的、手段、所生危害、本件所竊得之財物之價值及
    犯後態度等一切情狀，分別量處如主文所示之刑，並就被告
    丁○○部分諭知易科罰金之折算標準，以示懲儆。又被告己○○在其父庚○○住處所持之用以行竊用之拔釘器一支，據
    被告己○○在本院審理時供承係屬其所有，雖未扣案，惟無
    證據證明業已滅失，爰依刑法第三十八條第一項第二款之規
    定併予宣告沒收。
據上論斷，應依刑事訴訟法第二百九十九條第一項前段，刑法第
二十八條、第五十六條、第三百二十一條第一項第三款、第三百
二十條第一項、第四十一條第一項前段、第三十八條第一項第二
款，罰金罰鍰提高標準條例第一條前段、第二條，判決如主文。
本案經檢察官甲○○到庭執行職務。
中　　華　　民　　國　　94　　年　　9 　　月　　13　　日
                  刑事第八庭  審判長法　官  潘翠雪
                                    法　官  楊明佳
                                    法　官  王士珮
以上正本證明與原本無異
如不服本判決應於送達後10日內向本院提出上訴狀。
　　                                書記官　程欣怡
中　　華　　民　　國　　94　　年　　9 　　月　　13　　日
附錄本案論罪科刑法條全文：
中華民國刑法第三百二十條
意圖為自己或第三人不法之所有，而竊取他人之動產者，為竊盜
罪，處五年以下有期徒刑、拘役或五百元以下罰金。
意圖為自己或第三人不法之利益，而竊佔他人之不動產者，依前
項之規定處斷。
前二項之未遂犯罰之。
中華民國刑法第三百二十一條
犯竊盜罪而有左列情形之一者，處六月以上、五年以下有期徒刑
：
一、於夜間侵入住宅或有人居住之建築物、船艦或隱匿其內而犯
　　之者。
二、毀越門扇、牆垣或其他安全設備而犯之者。
三、攜帶兇器而犯之者。
四、結夥三人以上而犯之者。
五、乘火災、水災或其他災害之際而犯之者。
六、在車站或埠頭而犯之者。
前項之未遂犯罰之。
